最高法院刑事判決　　　　　　一○○年度台上字第二五三四號
上　訴　人　陳振明
選任辯護人　蘇佰陞律師
上列上訴人因強盜案件，不服台灣高等法院高雄分院中華民國一
００年三月十七日第二審更審判決（九十九年度上更(一)字第二二
五號，起訴案號：台灣高雄地方法院檢察署九十八年度偵字第一
八五七０號），提起上訴，本院判決如下：
    主  文
上訴駁回。
    理  由
按刑事訴訟法第三百七十七條規定：上訴於第三審法院，非以判
決違背法令為理由不得為之；是提起第三審上訴，應以原判決違
背法令為理由，係屬法定要件；如果上訴理由書狀並未依據卷內
訴訟資料，具體指摘原判決不適用何種法則或如何適用不當，或
所指摘原判決違法情事顯與法律規定得為第三審上訴理由之違法
情形不相適合時，均應認其上訴為違背法律上之程式，予以駁回
。本件原判決維持第一審論處上訴人陳振明犯攜帶兇器強盜罪刑
（累犯，處有期徒刑九年六月，並為相關從刑沒收之宣告；另普
通傷害二罪已經判刑確定）之判決，駁回上訴人就該部分在第二
審之上訴，已詳敘其認定所憑之證據及認定之理由；自形式上觀
察，原判決並無違背法令之情形。上訴人之上訴意旨略稱：(一)
王志宏與上訴人因債務糾紛已有嫌隙，自難期王志宏所為證言為
客觀真實，原判決僅憑王志宏之證詞，遽為不利上訴人之判斷，
自有違誤。(二) 原判決採高雄縣 (現已改制為高雄市)政府警察
局湖內分局勘察採證報告，認上訴人有攜帶兇器強盜犯行。惟未
於理由中敘明其屬於刑事訴訟法明定之何種傳聞證據例外，而得
以採為證據之理由，遽採為不利於上訴人之證據，有理由不備之
違誤等語。
惟查：原判決綜合卷內證據資料，認定上訴人有其事實欄所載之
攜帶兇器強盜之犯行，已於理由內詳敘其調查證據之結果及取捨
證據認定之理由。並就上訴人否認攜帶兇器強盜犯罪所辯：伊與
王志宏相約見面還款，惟其至約定地點，見王志宏適要離去，一
時氣憤，因而開車衝撞王志宏之車，並持鋁棒及美工刀攻擊王志
宏，王志宏因以背包阻擋，致不慎割斷背包背帶，伊並無強取王
志宏金錢云云，認如何與事實不符而逐一加以指駁（見原判決正
本第四、五頁）；經核俱與卷內資料相符，其論斷於法亦無不合
。復按：(一)原判決係依憑證人王志宏之證詞，扣案鋁棒、紙鈔
、背帶斷裂之背包照片，內政部警政署刑事警察局鑑驗書等證據
，據以論斷上訴人有本件攜帶兇器強盜犯行（見原判決正本第三
至六頁）。原判決並非僅憑王志宏之證詞而為不利上訴人之判斷
。(二)案內現場勘察採證報告，係記載警方對本件個案之現場處
理及搜證過程等相關資料，其照片以外部分固屬被告以外之人於
審判外之書面陳述，又非屬刑事訴訟法第一百五十九條之四規定
之特信性文書，原判決併予採取，稍有瑕疵，但除去該勘察採證
報告，復綜合卷內其他證據資料，本件仍應為同一之事實認定，
則原審此項瑕疵，並不影響原判決之本旨，依刑事訴訟法第三百
八十條規定，自不得執為適法之上訴理由。上訴意旨（一）（二
）及其他上訴意旨所執，無非就原審採證認事職權之適法行使及
原判決已明白論斷之事項暨與判決結果無影響之枝節，重為事實
上之爭執，俱非適法之第三審上訴理由。綜上，應認上訴人之上
訴為違背法律上之程式，予以駁回。
據上論結，應依刑事訴訟法第三百九十五條前段，判決如主文。
中    華    民    國  一○○  年    五    月   十二   日
                      最高法院刑事第五庭
                          審判長法官  林  永  茂  
                                法官  蘇  振  堂  
                                法官  林  立  華  
                                法官  蔡  國  在  
                                法官  陳  春  秋  
本件正本證明與原本無異
                                      書  記  官  
中    華    民    國  一○○  年    五    月   二十   日
                                                     ｍ